---
title: "Projekt R: Analiza danych"
author: "Sebastian"
date: today
# date: 07 01 2025
lang: pl
language: 
  title-block-author-single: "Autor"
  title-block-published: "Utworzono"
format: 
  html:
    theme: 
      light: flatly
      dark: darkly
    highlight-style: arrow
    df-print: paged
    toc: true
    toc-depth: 4
    code-fold: show
    code-link: true
    self-contained: true
    code-tools: 
      source: true
# editor: visual
execute:
  message: false
  warning: false
---

# Importy

```{r}
library(tidyverse)
library(ggplot2)
```

# Zestaw danych Movies

Do projektu użyjemy zestawu danych ze strony internetowej *Kaggle* o nazwie *Movies*. Zaczniemy od zaimportowania naszych dancyh

```{r}
movies <- read_csv("movies.csv")
```

## Wizualizacja bazy danych

```{r}
movies %>% 
  glimpse()
```

Jak widzimy nasza tabela posiada 7.668 wierszy i 15 kolumn. Widzimy też, że nazwy poszczególnych kolumn to: `r movies %>% names()`.

Spójrzmy na naszą tabelę w osobnym *chunku*

```{r}
movies %>% 
  tibble()
```

Przed przejściem do zapytań, dobrze by było wyczyścić dane z pozycji które są nieznane. Jak się okazuje ponad 2000 pozycji jest nieznanych dla kolumny `budget`. Na ten moment usuniemy tylko te pozycje które są nieznane dla `runtime`, `score` i `votes`

```{r}
movies <- movies %>% 
  drop_na(runtime, score, votes)
```

Z ciekawości i dla sprawdzenia naszych danych użyjemy dodatkowo funkcji `summary`

```{r}
movies %>% summary()
```

## Zapytania

#### Zapytanie 1

Chcemy znaleźć najdłużej trwający film, tak żeby nasza tabela pokazywała nam jego tytuł, długość trwania oraz studio produkcji oraz kraj wyprodukowania

```{r}
movies %>% 
  filter(runtime == max(runtime, na.rm = TRUE)) %>% 
  select(
    Tytuł = name, 
    "Czas trwania" = runtime, 
    Studio = company, 
    Kraj = country
    )
  
```

#### Zapytanie 2

Jako drugie pytanie chcemy jaki jest najlepszy film (jaki jest najwyżej oceniany film) względem danego gatunku. Chcemy w naszej tabeli widzieć gatunek, tytuł i jego ocenę

```{r}
movies %>% 
  select(
    Tytuł = name, 
    Gatunek = genre, 
    Ocena = score
    ) %>% 
  group_by(Gatunek) %>% 
  slice_max(Ocena, n = 1) %>% 
  arrange(desc(Tytuł)) %>% 
  tibble()
```

#### Zapytanie 3

Jako trzecie pytanie, pytamy jakie jest pierwszę 5 najlepszych (najlepiej ocenianych) filmów od studia Walt'a Disney'a

```{r}
movies %>% 
  filter(str_detect(company, 'Walt '), genre == 'Animation') %>% 
  slice_max(score, n = 5)
```

## Wykresy

#### Wykres 1

Jako wykres pierwszy stworzymy histogram obrazujący rozkład ilości filmów względem długości. Jak wiemy większość filmów jest długości 1 godziny i 30 minut. Spójrzmy, czy wykres odzwierciedla rzeczywistość

```{r}
movies %>% 
  ggplot() +
  geom_histogram(aes(runtime/60), color = "grey30", bins = 50, fill = "black") +
  scale_x_continuous(breaks = seq(1, 5, by = 0.5))+
  scale_y_continuous(expand = c(0,0)) +
  labs(x = "Czas trwania", y = "Ilość", title = "Histogram") +
  theme_minimal() +
  theme(plot.title = element_text(hjust = 0.5, size = 17, face = "bold"))
```

Istotnie, najwięcej filmów jest długości 1.5 godziny (1 godziny i 30 minut).

#### Wykres 2

Jako drugi wykres, użyjemy *Box-plot* (wykres skrzynkowy) która przedstawia rozkład danych. Będziemy badać jaki jest rozkład ocen względem poszczególnego gatunku

```{r}
movies %>% 
  ggplot() +
  aes(x = genre, y = score, fill = genre) +
  geom_boxplot() +
  coord_flip() + 
  labs(x = "Gatunek", y = "Ocena") +
  theme(legend.position = "none")
```

#### Wykres 3

Wykres trzeci spróbuje odpowiedzieć nam na pytanie, czy budżet wpływa na ocenę filmu. Czy przeznaczanie wysokich kosztów na produkcje filmów powoduje że widownia odbiera te filmy pozytywnie. Jak pamiętamy, w naszym zestawie danych ponad 2000 pozycji ma nieznany budżet, więc przed przystąpieniem do tworzenia wykresu, usuniemy te pozycje

```{r}
movies %>% 
  drop_na(budget) %>% 
  ggplot(aes(x = budget, y = score)) +
  geom_point(alpha = 0.5, color = "blue") + 
  geom_smooth(method = "lm", color = "red") +
  labs(x = "Budżet", y = "Ocena")
```

Jak widzimy, tendencja jest wzrostowa, to znaczy że rzeczywiście, przeznacznie wysokich kosztów na film jest na ogół wyżej oceniany.
