---
title: "Klasyfikacja"
author: "Sebastian"
date: today
lang: pl
language: 
  title-block-author-single: "Autor"
  title-block-published: "Utworzono"
format: 
  html:
    theme: 
      light: flatly
      dark: darkly
    highlight-style: a11y
    df-print: paged
    toc: true
    toc-depth: 4
    code-fold: show
    code-link: true
    self-contained: true
    code-tools: 
      source: true
editor: visual
execute:
  message: false
  warning: false
---

### 1. Załaduj wszystkie pakiety, z których będziesz korzystać

```{r}
#| label: ładowanie potrzebnych pakietów

library(tidymodels)
library(tidyverse)
library(modeldata)
library(vip)
```

### 2. Klasyfikacja

> Do tej analizy będziesz potrzebować zbioru danych `credit_data` z pakietu `modeldata`. Zapoznaj się z tym zbiorem, wyświetl tabelkę. Czy w zbiorze występują braki danych?

```{r}
credit_data
```

```{r}
sum(is.na(credit_data))
```

- **Twoja odpowiedź: Istnieją i jest ich 455**

##### Jakie etykiety występują w zmiennej `Status` i jakie są ich liczebności? (To będzie zmienna, którą będziemy przewidywać.)

```{r}
credit_data %>% count(Status)
```

##### Podziel dane na zbiór treningowy i testowy (70/30, z zachowaniem proporcji zmiennej przewidywanej) (ziarno losowania - numer Twojego indeksu)

```{r}
set.seed(345777)

credit_split <- initial_split(credit_data, prop = 0.7, strata = Status)
credit_train <- training(credit_split)
credit_test <- testing(credit_split)
```

#### Modele

##### Twoje zadanie polega na porównaniu kilku modeli klasyfikacyjnych z użyciem pakietu `tidymodels` (za jednych zamachem) i odpowiedzi na kilka pytań:

- rozważ trzy różne "przepisy" (przygotuj dane do modelowania na 3 różne sposoby, wybór zmiennych i ich przygotowanie - według Twojego uznania)

```{r}
# Edytuj

rec_0 <- recipe(Status ~ ., data = credit_train) 

rec_1 <- rec_0 %>% 
  step_impute_mode(Home, Marital)

rec_2 <- rec_1 %>% 
  step_normalize(all_numeric_predictors())

```

- rozważ modele: Random Forest (parametry domyślne, silnik: `ranger`), regresja logistyczna. Nazwij je odpowiednio: `model_rf` i `model_log`

```{r}
model_rf <- rand_forest() %>% 
  set_engine("ranger", importance = 'permutation') %>% 
  set_mode("classification")
model_log <- logistic_reg() %>% 
  set_engine("glm") %>% 
  set_mode("classification")
```

- tym samym do wytrenowania i porównania będziesz mieć 6 modeli (3 przepisy \* 2 modele)

- nie buduj modeli osobno - chodzi o to, żeby wytrenować i porównać je jednocześnie

- trening i porównanie wykonaj z użyciem kroswalidacji na zbiorze treningowym

```{r}
#| label: podział na foldy

credit_folds <- vfold_cv(credit_train, v = 5, strata = Status)

modele <- workflow_set(
    preproc = list(
      nr0 = rec_0,
      nr1 = rec_1,
      nr2 = rec_2
    ),
    models = list(
      reg_log = model_log,
      drzewo = model_rf
    ),
    cross = TRUE
  )
```

```{r}
metrics <- modele %>%
  workflow_map(
    "fit_resamples",
    resamples = credit_folds,
    metrics = metric_set(accuracy, roc_auc, sensitivity, specificity),
    verbose = TRUE
  ) %>% 
  collect_metrics()
```

- wyświetl tabelkę przedstawiającą wszystkie modele z wartościami metryk: dokładność, pole pod krzywą ROC, czułość i swoistość (upewnij się, że czułość i swoistość oznaczają to, co trzeba - ważniejsze jest dla nas wychwycenie osób, które nie powinny dostać kredytu)

```{r}
metrics
```

- **Twoja odpowiedź:**

- Który model okazał się najlepszy pod względem dokładności? Czy pole pod krzywą ROC też wskazuje na ten model? Jak oceniasz czułość i swoistość dla tego modelu? (pamiętaj, że lasy losowe są losowe:) Zadbaj o to, żeby wynik był stabilny)

```{r}

metrics %>% filter(.metric == 'accuracy') %>% arrange(desc(mean))
  
```

```{r}
metrics %>% filter(.metric == 'roc_auc') %>% arrange(desc(mean))
```

```{r}
metrics %>% filter(wflow_id == "nr1_reg_log")
metrics %>% filter(wflow_id == "nr2_drzewo")
```

- **Twoja odpowiedź:** Najlepszy pod względem dokładności jest model `nr1_reg_log`. Pod względem auc to jest to model `nr2_drzewo`. Oba mają wysoką swoistość i niską czułość

- wyznacz macierz pomyłek, dokładność i pole pod krzywą ROC dla najlepszego modelu na zbiorze testowym

```{r}
wk_fit_log <- workflow() %>% 
  add_recipe(rec_1) %>% 
  add_model(model_log) %>% 
  fit(data = credit_train)

credit_pred <- credit_test %>% 
  select(Status) %>% 
  mutate(predict(wk_fit_log, new_data = credit_test))

credit_pred %>% 
  conf_mat(truth = Status, estimate = .pred_class)
```

```{r}
credit_pred %>% 
  yardstick::accuracy(truth = Status, estimate = .pred_class)
```

```{r}
credit_pred_1 <- credit_pred %>% 
  mutate(Status = factor(Status, levels = c("good", "bad")))
credit_pred_1 <- augment(wk_fit_log, new_data = credit_test)

credit_pred_1 %>% roc_auc(truth = Status, .pred_bad)
```

- rozważ najlepszy spośród modeli Random Forest i najlepszy spośród modeli regresji logistycznej. Czy oba modele wskazują na te same zmienne, jako zmienne najbardziej wpływowe w procesie klasyfikacji? Które ze zmiennych zostały uznane za najważniejsze przez dany model. Wykonaj wykresy informujące o ważności zmiennych dla poszczególnych modeli. Czy oba modele "widzą" to tak samo? (przydatne funkcje: `extract_...`, `vip`)

```{r}
wk_fit_drzewo <- workflow() %>% 
  add_model(model_rf) %>% 
  add_recipe(rec_2) %>% 
  fit(data = credit_train)
```

```{r}
vip(wk_fit_log %>% 
      extract_fit_engine()) +
  theme_minimal()
```

```{r}
vip(wk_fit_drzewo %>% 
      extract_fit_engine()) +
  theme_minimal()
```

- **Twoja odpowiedź: Oba modele wskazują na te samą zmienna, jest to zmienna 'Records'.**
