---
title: "Regresja"
author: "Sebastian"
date: today
lang: pl
language: 
  title-block-author-single: "Autor"
  title-block-published: "Utworzono"
format: 
  html:
    theme: 
      light: flatly
      dark: darkly
    highlight-style: a11y
    df-print: paged
    toc: true
    toc-depth: 4
    code-fold: show
    code-link: true
    self-contained: true
    code-tools: 
      source: true
editor: visual
execute:
  message: false
  warning: false
---

------------------------------------------------------------------------

### 1. Załaduj potrzebne pakiety

```{r}
#| label: ładowanie potrzebnych pakietów

library(ISLR2)  
library(skimr)    
library(tidyverse)  
library(rpart)        
library(rpart.plot) 
library(tidymodels)
library(ranger) 
library(future)       
library(doFuture)   
```

### 2. Regresja

> Będziesz potrzebować zbioru danych `Carseats` z pakietu `ISLR2`.

##### (a) Zapoznaj się ze zbiorem `Carseats` (zobacz jego strukturę (`skimr`), opis zmiennych, a następnie wyświetl dane).

```{r}
skim(Carseats)

Carseats
```

```{r}
help("Carseats")
```

##### (b) Co oznacza zmienna `ShelveLoc`?

- **Twoja odpowiedź:** Zmienna `ShelveLoc` to zmienna o trzech poziomach: `Bad`, `Medium`, `Good`. Określa ona jakość lokalizacji fotelika samochodowego na półce w sklepie.

#### 2a. Regresja liniowa

##### Przy użyciu `ggplot` wykonaj wykres rozrzutu: `Sales` vs `Price` (uważaj na to, jak należy zinterpretować ten zapis na wykresie, tzn. co jest zmienną $x$ a co $y$ ). Używając różnych kolorów dopasuj regresję liniową, kwadratową i sześcienną (na jednym wykresie z odpowiednią legendą informującą która krzywa określa który stopień; nie rysuj przedziału ufności).

```{r}
ggplot(Carseats, aes(x = Price, y = Sales)) +
  geom_point(alpha = 0.5) +
  geom_smooth(aes(color = "liniowa"),
              method = "lm", formula = y ~ x, se = FALSE) +
  geom_smooth(aes(color = "kwadratowa"),
              method = "lm", formula = y ~ poly(x, 2), se = FALSE) +
  geom_smooth(aes(color = "sześcienna"),
              method = "lm", formula = y ~ poly(x, 3), se = FALSE) +
  scale_color_manual(
    name = "Stopień regresji",
    values = c("liniowa" = "blue",
               "kwadratowa" = "red",
               "sześcienna" = "green")
  ) +
  labs(title = "Sales vs Price", x = "Price", y = "Sales") +
  theme_minimal()
```

##### Stwórz model regresji liniowej wykorzystując zmienną `ShelveLoc` i 6 innych losowo wybranych zmiennych, odzwierciedlający wpływ wszystkich tych zmiennych na zmienną `Sales` (do losowania tych zmiennych za ziarno losowania przyjmij [**numer swojego indeksu**]{style="color: aqua"}). Nazwij go `model_lm`. Zobacz podsumowanie modelu i odczytaj współczynnik $R^2$.

```{r}
set.seed(345777)

zmienne_dostepne <- setdiff(names(Carseats), c("Sales", "ShelveLoc"))

losowe_zmienne <- sample(zmienne_dostepne, 6)
losowe_zmienne


predyktory <- c("ShelveLoc", losowe_zmienne)
formula_lm <- as.formula(
  paste("Sales ~", paste(predyktory, collapse = " + "))
)
formula_lm

model_lm <- lm(formula_lm, data = Carseats)
summary(model_lm)

summary(model_lm)$r.squared
```

- **Uzupełnij:** $$R^2 = 0.7792082$$

##### Co oznacza współczynnik przy `ShelveLocGood`? Jak należy go zinterpretować (pamiętaj o jednostkach sprzedaży)? Co możesz powiedzieć o istotności statystycznej tej zmiennej w Twoim modelu?

- **Twoja odpowiedź:** Poziomem odniesienia dla zmiennej `ShelveLoc` jest `Bad`, dlatego w modelu pojawiają się współczynniki `ShelveLocGood` oraz `ShelveLocMedium`. Współczynnik przy `ShelveLocGood` oznacza, że przejście z lokalizacji `Bad` na `Good` zwiększa przewidywaną sprzedaż średnio o 4700 jednostek. Patrząc na p-wartość zmienna ta jest wysoce istotna statystycznie jej wpływ na sprzedaż jest zatem statystycznie istotny.

#### 2b. Drzewo regresyjne

##### Biorąc pod uwagę te same zmienne co w modelu regresji liniowej, przy użyciu pakietu `rpart` najpierw utwórz model regresji o nazwie `drzewo` , a następnie narysuj je (używając odpowiedniego pakietu).

```{r}
drzewo <- rpart(formula_lm, data = Carseats)

rpart.plot(drzewo)
```

##### Czy któreś ze zmiennych **nie** zostały uznane za ważne w procesie tworzenia drzewa? Jeśli tak, to które?

- **Twoja odpowiedź:** Zmienne `US`, `Urban` nie zostaly uznane za wazne

##### Ile (dokładnie) obserwacji wpadło do węzła nr 13. Czy to jest liść? Jeśli w Twoim drzewie nie ma węzła o tym numerze, to weź pod uwagę najbliższy nieparzysty numer węzła.

- **Twoja odpowiedź:** Ma on dokładnie 9 obserwacji. Jest to liść

##### Udałeś/udałaś się na spotkanie z klientem. Nie zabrałeś komputera, ale jako miłośnik przyrody, rysunki drzew zawsze nosisz przy sobie :) Klient nalega na prognozę sprzedaży w przypadku: `Urban = Yes`, `Population = 200`, `Income = 60`, `Advertising = 7`, `Age = 40`, `CompPrice = 120`, `ShelveLoc = Medium`, `US = No`, `Price = 105`, `Education = 11`. Patrząc na swoje drzewo prognozuj sprzedaż. Pamiętaj o odpowiedniej jednostce.

- **Twoja odpowiedź:** 6.600 jednostek

#### 2c. Random Forest + trening hiperparametrów

##### Z wykorzystaniem pakietu `tidymodels` wykonaj trening hiperparametrów dla modelu lasów losowych z uwzględnieniem następujących kroków:

- wszystkie losowe procedury wykonaj z ustawieniem swojego wcześniejszego ziarna losowania

- cała procedura powinna wykorzystywać odpowiednie funkcje z pakietu `tidymodels`

- pamiętaj, że możesz "zamrozić" dany chunk, żeby przy każdorazowym renderowaniu dokumentu nie przeliczał na nowo wszystkiego co tam jest zawarte i żeby mieć pewność, że komentowane przez Ciebie treści i podsumowania są właściwe

<!-- -->

- do tworzenia modelu wykorzystaj wszystkie zmienne (nadal przewidujesz `Sales`)

- podziel dane na zbiór treningowy i testowy (prop = 0.8), trening hiperparametrów zrób z wykorzystaniem kroswalidacji na zbiorze treningowym

- użyj modelu z "silnikiem" `ranger`

- trenowane 2 hiperparametry: liczba drzew i liczba zmiennych losowanych do podziału w każdym węźle (reszta parametrów - domyślna)

- w siatce hiperparametrów do treningu wykorzystaj wartości:

  ::: {}
  - liczba drzew: 100, 500, 1000,

  - liczba zmiennych losowanych do podziału: 3, 4, 5

  - w systemie: "każdy z każdym", tzn. 9 różnych modeli
  :::

- zoptymalizuj czas treningu przy użyciu pakietu do obliczeń równoległych (future, doFuture)

- wyświetl wyniki dla wszystkich modeli z informacją o otrzymanych wartościach: RMSE, MAE i $R^2$ (wszystko w jednej tabelce)

- przy użyciu odpowiedniej funkcji z pakietu `tidymodels` wyświetl 4 modele z najlepszą wartością RMSE (jakie parametry okazały się najlepsze?)

- dokończ budowę tego najlepszego modelu, a następnie sprawdź jakie wartości wszystkich 3 metryk przyjmuje ten model na zbiorze testowym. Odpowiedz na pytanie, jak te wartości wypadają w porównaniu do wcześniejszych kroswalidacyjnych prognoz.

```{r}
#| label: rf-przygotowanie

set.seed(345777)

podzial <- initial_split(Carseats, prop = 0.8)
train   <- training(podzial)
test    <- testing(podzial)

folds <- vfold_cv(train)

przepis <- recipe(Sales ~ ., data = train)

spec_rf <- rand_forest(
    trees = tune(),
    mtry  = tune()
  ) %>%
  set_engine("ranger") %>%
  set_mode("regression")

wf <- workflow() %>%
  add_recipe(przepis) %>%
  add_model(spec_rf)

siatka <- crossing(
  trees = c(100, 500, 1000),
  mtry  = c(3, 4, 5)
)

metryki <- metric_set(rmse, mae, rsq)
```

```{r}
#| label: rf-tuning
#| cache: true

registerDoFuture()
plan(multisession)

set.seed(345777)
wyniki_tune <- tune_grid(
  wf,
  resamples = folds,
  grid      = siatka,
  metrics   = metryki
)

plan(sequential)
```

```{r}
#| label: rf-wyniki

wyniki_tabela <- collect_metrics(wyniki_tune) %>%
  select(trees, mtry, .metric, mean) %>%
  pivot_wider(names_from = .metric, values_from = mean) %>%
  arrange(rmse)

wyniki_tabela

```

```{r}
najlepsze <- show_best(wyniki_tune, metric = "rmse", n = 4)
najlepsze
```

- W powyższej tabeli widzimy najlepsze wyniki. Najlepsze parametry to 500 drzew i n=10

```{r}
#| label: rf-finalizacja

best_params <- select_best(wyniki_tune, metric = "rmse")
best_params

wf_final <- finalize_workflow(wf, best_params)

set.seed(345777)
final_fit <- last_fit(wf_final, split = podzial, metrics = metryki)

collect_metrics(final_fit)
```

- **Twoja odpowiedź (porównanie):** Lepszy na testowym, model dobrze uogólnia.
